臺灣屏東地方法院刑事判決　　　　　　　 96年度易字第266號
公　訴　人　臺灣屏東地方法院檢察署檢察官
被　　　告　甲○○
　　　　　　　　　　（現於臺灣高雄監獄執行中）
　　　　　　乙○○
　　　　　　　　　　（現另案於臺灣屏東看守所羈押中）
上列被告因竊盜案件，經檢察官提起公訴（96年度偵字第1710號
），被告於準備程序中就被訴事實為有罪之陳述，經本院合議庭
裁定改以簡式審判程序審理，判決如下：
    主  文
甲○○犯如附表二所列之罪，各處如附表二宣告刑欄所列之刑，
均沒收扣案剪刀、斜口鉗各壹把。所處有期徒刑部分均減為有期
徒刑肆月；應執行有期徒刑壹年捌月，扣案剪刀、斜口鉗各壹把
均沒收。
乙○○犯如附表三所列之罪，均累犯，各處如附表三宣告刑欄所
列之刑，均沒收扣案剪刀、斜口鉗各壹把。所處有期徒刑部分均
減為有期徒刑肆月又拾伍日；應執行有期徒刑壹年拾月，扣案剪
刀、斜口鉗各壹把均沒收。
    犯  罪  事  實
一、甲○○與乙○○為兄弟關係，渠2 人共同基於意圖為自己不
    法所有之犯意聯絡，自民國95年11月3 日起至同年11月13日
    止，分別於如附表一編號一至五所示之時間，共乘其母曾生
    妹所有、車號CP2-275 號重型機車，共同攜帶乙○○所有、
    客觀上足對人之生命、身體、安全構成威脅具有危險性，可
    作為兇器使用之剪刀、斜口鉗各1 把，前往如附表編號一至
    五所示之地點，以由乙○○持上開剪刀剪斷如附表編號一至
    五所示被害人所有之電纜線，甲○○則負責收拾剪斷之電纜
    線之方式，竊得如附表一編號一至五所示之電纜線，得手後
    2 人將所竊得如附表一編號一至三所示之電纜線變賣，所得
    均朋分花用。嗣於民國95年11月13日3 時50分許，甲○○與
    乙○○竊得如附表一編號四、五所示之電纜線後，欲騎乘上
    開機車離去時，為被害人丙○○發現而加以追趕，甲○○與
    乙○○乃隨即棄車逃逸，經丙○○報警後，始為警循線查悉
    上情，並扣得甲○○與乙○○遺留於現場之剪刀、斜口鉗各
    1 把、竊得之電纜線200 公尺（業經被害人丙○○具狀領回
    ）。
二、案經被害人丙○○、丁○○、戊○○訴由屏東縣警察局屏東
    分局報告臺灣屏東地方法院檢察署檢察官偵查起訴。
    理  由
一、本件被告甲○○與乙○○所犯均係死刑、無期徒刑或最輕本
    刑為3 年以上有期徒刑或高等法院管轄第一審案件以外之罪
    ，其於準備程序期日就被訴事實為有罪之陳述，經本院告知
    簡式審判程式之旨，並聽取公訴人及被告之意見後，經合議
    庭依刑事訴訟法第273 條之1 第1 項規定，裁定由受命法官
    獨任進行簡式審判程序，是依刑事訴訟法第273 條之2規定
    ，本件之證據調查，不受同法第159 條第1 項、第161 條之
    2、第161 條之3 、第163 條之1 及第164 條至第170 條規
    定之限制，合先敘明。
二、前揭犯罪事實，業據被告甲○○與乙○○坦承不諱，核與證
    人即被害人丙○○、丁○○、戊○○於警詢時證述渠等所有
    之電纜線遭竊情節、證人丙○○並證述發現被告甲○○與乙○○行竊之情，及證人曾生妹證述其會將上開機車交由其子
    甲○○、乙○○使用等情大致相符，並有搜索、扣押筆錄暨
    扣押物品目錄表、偵查報告各1 份、贓物認領保管單1 紙、
    現場及查證照片12幀附卷可稽，及扣案剪刀、斜口鉗各1 把
    可佐，足認被告自白與事實相符，堪可採信。
三、按「接續犯」係指行為人就同一犯罪構成事實，以單一行為
    之數個舉動接續進行，以實現一個犯罪構成要件，侵害同一
    法益，而成立一個罪名，雖接續犯於犯罪行為完畢之前，其
    各個舉動與該罪之構成要件相符，但行為人主觀上係以其各
    個舉動僅為全部犯罪行為之一部，而客觀上，亦認係實施一
    個犯罪，是以僅成立一個罪名（最高法院71年台上字第2837
    號判例意旨參照）。查被告甲○○與乙○○竊取如附表編號
    一、二所示電纜線之時間、地點，固屬密切接近，又竊取如
    附表編號四、五所示電纜線之時間、地點，亦屬密接，惟被
    告2 人所竊取如附表編號一、二所示電纜線乃分屬不同被害
    人所有，如附表編號四、五所示之電纜線亦非相同被害人所
    有，是被告2 人竊取如附表編號一、二所示電纜線，又竊取
    如附表編號四、五所示電纜線之犯行，均非侵害同一法益；
    且訊據被告甲○○與乙○○均供承渠2 人總共犯5 件竊盜案
    ，如附表編號一、二所示地點，及如附表編號四、五所示地
    點，分別相隔10公尺、1 條馬路，而為不同之漁塭等語，被
    告甲○○並供稱：漁塭電纜線電箱是分開的，剪1 個漁塭需
    要15公鐘的時間，我們到那裡剪完漁塭電纜線後，看隔壁還
    有，就繼續剪電纜線等語綦詳，足見被告2 人主觀上明知渠
    2 人竊取如附表編號一、二所示電纜線，又竊取如附表編號
    四、五所示電纜線，乃分別為2 個竊盜行為，渠2 人之竊盜
    犯意，於竊取完如附表編號一、四所示之電纜線後，即均屬
    完成，至其後分別再行竊取如附編二、五所示之電纜線，均
    係基於另一竊盜犯意所為，從而被告2 人所犯竊取如附表編
    號一、二所示電纜線之犯行，又竊取如附表編號四、五所示
    電纜線之犯行，均為各別獨立之竊盜行為，分別侵害不同法
    益，自無從以接續犯論之。綜上所述，本件事證明確，被告
    2 人犯行均堪認定。
四、按刑法第321 條第1 項第3 款之攜帶兇器竊盜罪，係以行為
    人攜帶兇器竊盜為其加重條件，此所謂兇器，其種類並無限
    制，凡客觀上足對人之生命、身體、安全構成威脅，具有危
    險性之兇器均屬之，且祇須行竊時攜帶此種具有危險性之兇
    器為已足，並不以攜帶之初有行兇之意圖為必要，最高法院
    79年台上字第5253號著有判例可資參照。查扣案剪刀、斜口
    鉗均為具有相當鋒利程度或硬度之金屬器具，係足以殺傷人
    生命、身體之器械，顯為具有危險性之兇器，是被告甲○○
    與乙○○共同攜帶剪刀、斜口鉗竊取電纜線，雖僅係將之作
    為行竊之工具，自始並無用以行兇之意圖，仍應該當攜帶兇
    器竊盜罪。核被告甲○○、乙○○所為，均係犯刑法第321
    條第1 項第3 款之攜帶兇器竊盜罪。被告甲○○與乙○○就
    前揭5 次加重竊盜犯行，均有犯意聯絡及行為分擔，應分別
    論以共同正犯。又被告2 人之5 次竊盜犯行各具獨立性，均
    無從論以接續犯，業如前述，其每次行為皆可獨立成罪，應
    予分論併罰，檢察官認被告2 人所犯竊取如附表編號一、二
    所示電纜線犯行、又竊取如附表編號四、五所示電纜線犯行
    ，分別構成接續犯，容有誤會，應予更正。被告乙○○前於
    93年間因竊盜、違反毒品危害防制條例案件，分別經本院以
    93年度簡字第1427號判決判處有期徒刑3 月，及以93年度訴
    字第786 號判決判處有期徒刑8 月確定，並經本院裁定定其
    應執行之刑為有期徒刑10月確定，而於94年10月30日縮刑期
    滿執行完畢，有臺灣高等法院被告前案紀錄表1 份為憑，其
    於有期徒刑執行完畢後，5 年以內故意再犯本件有期徒刑以
    上之5 罪，均為累犯，應分別依刑法第47條第1 條規定加重
    其刑。爰審酌被告2 人為兄弟，均年僅20餘歲，竟不知互相
    牴勵、以正當工作賺取財物，而任意行竊他人財物，造成他
    人財產損失，且被告甲○○甫因竊盜及違反毒品危害防制條
    例等案件，於95年9 月18日假釋出獄（指揮書執畢日期為96
    年8 月23日），有臺灣高等法院被告前案紀錄表1 份可參，
    竟旋於同年11月間即再犯本件竊盜案件，考量被告甲○○、
    乙○○之犯罪目的、手段、智識程度（均為國中畢業）、所
    生損害，及犯後均能坦承犯行之態度等一切情狀，分別量處
    如附表二、三所示之刑。至扣案之剪刀、斜口鉗各1 把，均
    為被告乙○○所有用以行竊或預備行竊之物，業經被告乙○○供明在卷，均應依刑法第38條第1 項第2 款之規定宣告沒
    收之。另警方於犯案現場扣得之上開機車鑰匙3 把，乃證人
    曾生妹所有交予被告乙○○使用之物，業據證人曾生妹證述
    在卷，並非被告2 人所有；又警方於犯案現場扣得之紅色外
    套、深藍外套各1 件，雖據被告甲○○供稱分別為其與被告
    乙○○所有，然此係一般人日常生活所著衣物，與本案竊盜
    犯行並無直接關係，爰均不予諭知沒收，附此敘明。
五、末查本件被告2 人之犯罪時間均在96年4 月24日以前，所犯
    均為刑法第321 條第1 項第3 款之罪，宣告刑未逾有期徒刑
    1 年6 月，悉合於減刑條件，爰依中華民國96年罪犯減刑條
    例第2 條第1 項第3 款之規定，分別減其刑期二分之一，並
    分別就其減刑後之刑定其應執行之刑。
據上論斷，應依刑事訴訟法第299 條第1 項前段、第273 條之1
第1 項，刑法第28條、第321 條第1 項第3 款、第47條第1 項、
第38條第1 項第2 款、第51條第5 款，中華民國96年罪犯減刑條
例第2 條第1 項第3 款、第7 條、第10條第1 項，判決如主文。
本案經檢察官陳川傑到庭執行職務。
中　　華　　民　　國　　96　　年　　8 　　月　　9 　　日
                    刑事第五庭    法  官  李宜娟
以上正本證明與原本無異。
如不服本判決應於收受本判決送達後10日內向本院提出上訴書狀
，其未敘述上訴理由者，並得於提起上訴後10日內向本院補提理
由書狀（均須按他造當事人之人數附繕本）「切勿逕送上級法院
」
中　　華　　民　　國　　96　　年　　8 　　月　　13　　日
                                  書記官  孫秀桃
附錄本案論罪科刑法條
刑法第321條第1項：
犯竊盜罪而有左列情形之一者，處6 月以上、5 年以下有期徒刑
：
一　於夜間侵入住宅或有人居住之建築物、船艦或隱匿其內而犯
    之者。
二　毀越門扇、牆垣或其他安全設備而犯之者。
三　攜帶兇器而犯之者。
四　結夥三人以上而犯之者。
五　乘火災、水災或其他災害之際而犯之者。
六　在車站或埠頭而犯之者。
附表一：
 ┌──┬───────┬────────┬──────┬────┐
 │編號│ 犯 罪 時 間  │  犯 罪 地 點   │  竊得財物  │ 被害人 │
 │    │              │  （屏東縣）    │（電纜線）  │        │
 ├──┼───────┼────────┼──────┼────┤
 │一  │95年11月3日   │萬丹鄉田厝村    │約100公尺   │ 丙○○ │
 │    │凌晨3、4時許  │萬興段1895號    │（PVC600V   │        │
 │    │              │漁塭（養蝦場）  │3.5MM ）    │        │
 ├──┼───────┼────────┼──────┼────┤
 │二  │95年11月3日   │萬丹鄉田厝村    │約100 公尺  │ 丁○○ │
 │    │凌晨3、4時許  │萬興段1920號    │（PVC600V   │        │
 │    │              │漁塭            │3.5MM ）    │        │
 ├──┼───────┼────────┼──────┼────┤
 │三  │95年11月10日  │萬丹鄉崙頂村    │約30 公尺   │ 丁○○ │
 │    │凌晨3、4時許  │溪埔河川地漁塭  │（PVC600V   │        │
 │    │              │（前有路燈）    │8MM ）      │        │
 ├──┼───────┼────────┼──────┼────┤
 │四  │95年11月13日  │萬丹鄉崙頂村    │約100 公尺  │ 戊○○ │
 │    │凌晨3、4時許  │高屏溪河床      │（PVC600V   │        │
 │    │              │漁塭（養蝦場）  │3.5MM ）    │        │
 ├──┼───────┼────────┼──────┼────┤
 │五  │95年11月13日  │萬丹鄉田厝村    │約200 公尺  │ 丙○○ │
 │    │凌晨3、4時許  │高屏溪河床地    │（PVC600V   │        │
 │    │              │農田（養蝦場）  │5.5MM ）    │        │
 └──┴───────┴────────┴──────┴────┘
附表二（被告甲○○部分）：
┌──┬──────┬──────┬──────┬─────┬─────┐
│編號│犯罪事實    │  所犯罪名  │  所犯法條  │  宣告刑  │減刑後刑期│
├──┼──────┼──────┼──────┼─────┼─────┤
│一  │如附表一    │共同        │刑法第321條 │ 有期徒刑 │ 有期徒刑 │
│    │編號一所示  │攜帶兇器竊盜│第1 項第3 款│ 捌月     │ 肆月     │
├──┼──────┼──────┼──────┼─────┼─────┤
│二  │如附表一    │共同        │同上        │ 有期徒刑 │ 有期徒刑 │
│    │編號二所示  │攜帶兇器竊盜│            │ 捌月     │ 肆月     │
├──┼──────┼──────┼──────┼─────┼─────┤
│三  │如附表一    │共同        │同上        │ 有期徒刑 │ 有期徒刑 │
│    │編號三所示  │攜帶兇器竊盜│            │ 捌月     │ 肆月     │
├──┼──────┼──────┼──────┼─────┼─────┤
│四  │如附表一    │共同        │同上        │ 有期徒刑 │ 有期徒刑 │
│    │編號四所示  │攜帶兇器竊盜│            │ 捌月     │ 肆月     │
├──┼──────┼──────┼──────┼─────┼─────┤
│五  │如附表一    │共同        │同上        │ 有期徒刑 │ 有期徒刑 │
│    │編號五所示  │攜帶兇器竊盜│            │ 捌月     │ 肆月     │
└──┴──────┴──────┴──────┴─────┴─────┘
附表三（被告乙○○部分）：
┌──┬──────┬──────┬──────┬─────┬─────┐
│編號│犯罪事實    │  所犯罪名  │  所犯法條  │  宣告刑  │減刑後刑期│
├──┼──────┼──────┼──────┼─────┼─────┤
│一  │如附表一    │共同        │刑法第321條 │ 有期徒刑 │有期徒刑  │
│    │編號一所示  │攜帶兇器竊盜│第1 項第3 款│ 玖月     │肆月拾伍日│
├──┼──────┼──────┼──────┼─────┼─────┤
│二  │如附表一    │共同        │同上        │ 有期徒刑 │有期徒刑  │
│    │編號二所示  │攜帶兇器竊盜│            │ 玖月     │肆月拾伍日│
├──┼──────┼──────┼──────┼─────┼─────┤
│三  │如附表一    │共同        │同上        │ 有期徒刑 │有期徒刑  │
│    │編號三所示  │攜帶兇器竊盜│            │ 玖月     │肆月拾伍日│
├──┼──────┼──────┼──────┼─────┼─────┤
│四  │如附表一    │共同        │同上        │ 有期徒刑 │有期徒刑  │
│    │編號四所示  │攜帶兇器竊盜│            │ 玖月     │肆月拾伍日│
├──┼──────┼──────┼──────┼─────┼─────┤
│五  │如附表一    │共同        │同上        │ 有期徒刑 │有期徒刑  │
│    │編號五所示  │攜帶兇器竊盜│            │ 玖月     │肆月拾伍日│
└──┴──────┴──────┴──────┴─────┴─────┘
